臺灣高等法院臺中分院刑事裁定　　　　 96年度聲再字第153號
再審聲請人
即受判決人　甲○○
　　　　　　　　　　之2號9樓.
上列聲請人因竊盜案件，對於本院96年度上易字第1034號中華民
國96年7月31日確定判決，聲請再審，本院裁定如下：
    主  文
再審之聲請駁回。
    理  由
一、本件聲請意旨如附件再審聲請狀所載。
二、按不得上訴於第三審法院之案件，除刑事訴訟法第420條規
    定外，其經第二審確定之有罪判決，如就足生影響於判決之
    重要證據漏未審酌者，得為受判決人之利益，聲請再審，刑
    事訴訟法第421 條固有明文。惟所謂「足生影響於判決之重
    要證據漏未審酌」，係指當事人於第二審法院判決前所提出
    之證物，足以影響、變更判決結果，而法院漏未審酌而言，
    如第二審判決前所提出之證據，經第二審法院依調查之結果
    ，本於論理法則、經驗法則，取捨證據後，認定事實者，則
    不包括之，亦即所謂「有足以影響於判決之重要證據漏未審
    酌為理由」者，必該證據已經提出卻漏未審酌，且該證據確
    為真實，而足以據以認定受判決人應受無罪、或免訴、或輕
    於原審所認定罪名而後可，否則如不足以推翻原確定判決所
    認之罪名，而僅據以爭執原確定判決對證據之取捨，仍不能
    准許再審。又，經法院認為無再審理由者，以裁定駁回後，
    不得更以同一原因聲請再審。刑事訴訟法第434條亦有明文
    規定。
三、再審聲請人以：1.新證人梁廣台之新證詞可證聲請人沒有竊
    盜。2.如附圖照片1份（按：即臺灣苗栗地方法院檢察署95
    年度偵字第4004號卷第20頁所附照片）。3.羅仁松證人筆錄
    1份等，為足以影響判決之重要證據漏未審酌。惟查：
(一)、再審聲請人所提出之照片1份、證人羅仁松筆錄1份等證據，
    為「足生影響於判決之重要證據漏未審酌，聲請再審理由部
    分」，再審聲請人所提出之照片，附於臺灣苗栗地方法院檢
    察署95年度偵字第4004號卷第20頁，且該證據（照片）業經
    本院96年度上易字第1034號判決書理由欄一之(四)審酌在內；
    又再審聲請人所提出羅仁松證人筆錄部分，係96年4月11日
    證人羅仁松於本院96年度上易字第1034號之第一審訴訟程序
    中（即臺灣苗栗地方法院95年度易字第661號）之證詞（見
    該第一審卷第85頁），業經本院調閱該第一審案卷核對無訛
    ，而羅仁松此部分證詞業經本院96年度上易字第1034號判決
    審酌，並說明如何採證認定事實之理由（見該判決書第2、3
    、6、7頁）。是再審聲請人所指上開證據，均經原確定判決
    詳細說明取捨理由，並非漏未審酌。再審聲請人所指上情，
    揆諸前開說明，與刑事訴訟法第421條規定，得提起再審之
    原因不合，應予駁回。
(二)、又，再審聲請人以證人梁廣台之新證詞，為足生影響於判決
    之重要證據漏未審酌，並以此為聲請再審理由部分，業經再
    審聲請人以相同之原因向本院提起再審之聲請，經本院以96
    年度聲再字第132號認再審之聲請無理由，於96年8月20日裁
    定駁回確定，有該裁定及臺灣高等法院被告前案紀錄表各1
    份在卷可稽。此部分再審聲請人再以同一原因聲請再審，與
    刑事訴訟法第434條規定聲請再審之程序有違，亦應予駁回
    。
四、綜上所述，本件再審聲請人據以聲請再審之理由，核與法均
    有不符，為無理由，爰依刑事訴訟法第434條第1項、第2項
    ，裁定如主文。
中　　華　　民　　國　　96　　年　　11　　月　　23　　日
            刑事第八庭  審判長法　官　羅　得　村
                              法　官　張　靜　琪
                              法　官　陳　宏　卿
上列正本證明與原本無異。
不得抗告。
                              書記官　柯　孟　伶
中　　華　　民　　國　　96　　年　　11　　月　　23　　日
